【裁判字號】    96,聲判,26
【裁判日期】    970307
【裁判案由】    聲請交付審判
【裁判全文】
臺灣新竹地方法院刑事裁定              96年度聲判字第26號
聲  請  人
即  告訴人  乙○○
訴訟代理人  溫瑞鳳律師
被      告  甲○○
上列聲請人因告訴被告傷害案件，不服臺灣高等法院檢察署檢察
長駁回聲請再議之處分（96年度上聲議字第4914號），聲請交付
審判，本院裁定如下：
    主  文
聲請駁回。
    理  由
一、聲請交付審判意旨略以：緣被告甲○○於民國96年7 月26日
    上午6 時30分，在其與聲請人乙○○共同位在新竹縣湖口鄉
    ○○村○○路239 巷7 號住處，徒手毆打聲請人，致聲請人
    受有右手腕挫傷瘀青、右手擦傷等傷害。查被告承認為爭奪
    照相機，與聲請人相互拉扯，而聲請人因此受傷，經聲請人
    提出醫師診斷證明書可證，殊不能因聲請人無法陳述右手受
    傷如何造成，遽為不起訴，因雙方拉扯，匆匆忙忙，當然不
    能詳細描述所受傷勢如何造成，且雙方子女涂淵典及涂毓陽
    均在場，已在偵查中證明被告與聲請人因相機事發生口角，
    相機在被告手中，底片在聲請人手中之事實，印證被告傷害
    之事實，因認原檢察官認事不公，爰聲請交付審判，以彰法
    紀等等。
二、按告訴人不服上級法院檢察署檢察長或檢察總長認再議為無
    理由而駁回之處分者，得於接受處分書後10日內委任律師提
    出理由狀，向該管第一審法院聲請交付審判，法院認為交付
    審判之聲請不合法或無理由者，應駁回之，此為刑事訴訟法
    第258 條之1 、第258 條之3 第2 項前段分別定有明文。
三、本件聲請人乙○○以被告甲○○涉犯普通傷害罪嫌，向臺灣
    新竹地方法院檢察署（下稱新竹地檢署）檢察官提出告訴，
    經該署檢察官偵查後以96年度偵字第4746號為不起訴處分後
    ，聲請人不服，聲請再議，經臺灣高等法院檢察署（下稱臺
    灣高檢署）檢察長認再議無理由，於96年10月1 日以96年度
    上聲議字第4914號處分書駁回再議之聲請，且於96年10月11
    日送達於聲請人之同居人林玉枝（即其兄嫂），聲請人亦於
    同月16日委任溫瑞鳳律師具狀向本院提出交付審判之聲請等
    情，業據本院依職權調閱前開卷宗查核屬實，是以聲請人於
    收受上開處分書後10日內委任律師向本院提出交付審判之聲
    請，程式上並無不合，合先敘明。
四、本院查：關於聲請人前開交付審判意旨，已於聲請人針對新
    竹地檢署檢察官就被告甲○○傷害罪嫌所為不起訴處分（即
    新竹地檢署96年度偵字第4746號）向臺灣高檢署提出再議時
    主張，此業經本院調閱臺灣高檢署前開案件核閱屬實，並經
    臺灣高檢署檢察長在前開處分書第1 頁將其聲請再議意旨記
    載明確，而臺灣高檢署檢察長對於聲請人此部分再議意旨亦
    於前開處分書第1 頁及第2 頁以：「聲請人於警詢及原檢察
    官偵查中均無法指明其右手受傷之原因；於聲請再議狀亦自
    陳，係因雙方拉扯，匆匆忙忙，無法明確描述所受傷勢如何
    造成等語。而涂毓陽、涂淵典僅證述雙方發生口角之事，無
    法證明聲請人受傷之原因，亦有其2 人之訊問筆錄可稽。綜
    上所述，依現存證據資料，既無從證明聲請人受傷原因，而
    聲請人於96年9 月4 日原檢察官訊問時，復表示沒有要聲請
    調查其他證據，是其所受傷勢是否係被告所為？與被告行為
    有無相當因果關係？均無從認定，原檢察官以被告罪嫌不足
    ，而為不起訴之處分，核無違誤，聲請人聲請再議為無理由
    。」等語，對聲請人前開聲請交付審判之主張詳為指駁，核
    其認事用法均無不當，聲請人空言不服臺灣高檢署檢察長駁
    回聲請人聲請再議之處分，猶執相同理由再聲請本件交付審
    判，自難認為有理由。
五、綜上，本件聲請人即告訴人指訴被告涉犯傷害罪嫌，而向本
    院聲請交付審判，惟經本院依職權調閱原偵查卷宗，依其卷
    內資料，審酌新竹地檢署所為不起訴處分及臺灣高檢署駁回
    聲請再議處分書，已就聲請人提出之告訴理由予以斟酌，詳
    予調查卷內所存證據，並詳加論述所憑證據及其認定之理由
    ，原處分書所載證據取捨及事實認定之理由，並無違背經驗
    法則或論理法則情事，經原新竹地檢署檢察官及臺灣高檢署
    檢察長，以被告犯罪嫌疑不足而予以不起訴處分及駁回再議
    之聲請，其認事用法，並無不當。聲請交付審判意旨猶執前
    詞，並無足採。本件聲請為無理由，應予駁回。
六、依刑事訴訟法第258 條之3 第2 項前段，裁定如主文。
中    華    民    國    97    年    3     月    7     日
                  刑事第四庭審判長法  官  林秋宜
                                  法  官  劉兆菊
                                  法  官  馮俊郎
以上正本證明與原本無異。
本裁定不得抗告。
中    華    民    國    97    年    3     月    11    日
                                  書記官  鄧雪怡


司法院資訊處製作；財團法人民間司法改革基金會備份。
